臺灣高等法院刑事判決　　　　　　　　　　　　　九十三年度交上易字第一二二號
　　上　訴　人　臺灣板橋地方法院檢察署檢察官
　　上　訴　人
　　即　被　告　丙○○
　　選任辯護人　江俊賢　律師
　　　　　　　　李　旦　律師
右上訴人因被告過失致人於死案件，不服臺灣板橋地方法院九十二年度交易字第五二
七號，中華民國九十三年三月十七日第一審判決（起訴案號：臺灣板橋地方法院檢察
署九十二年度偵字第九八四○號），提起上訴，本院判決如左：
    主  文
上訴駁回。
    事實及理由
一犯罪事實：
  上訴人丙○○於民國九十二年四月二十一日上午七時四十分左右，騎乘ＤＫＶ｜四
  一九號輕機車，沿臺北縣板橋市○○路○段，南向行經該路段二十八號前。適逢被
  害人王張寶蓮騎腳踏車由東向西違規穿越分向限制線，未注意左右來車，逕行橫越
  該路。上訴人丙○○應注意警戒車前狀況，隨時採取必要安全措施，以避免發生危
  害，依當時天候、路況及視距，並非不能為此注意，亦疏於注意，貿然前行，當場
  撞及被害人車身右側，致其人車倒地，右側身體及手掌、脛骨、腓骨多發性骨折，
  經送醫急救，仍因多發性骨折導致全身器質性衰竭，於九十二年四月二十八日下午
  八時三十分左右不治死亡。
二證據名稱：
　(一)道路交通事故調查報告表及補充資料表，事故現場照片。
　(二)臺灣省臺北縣區車輛行車事故鑑定委員會鑑定意見書，臺灣省車輛行車事故覆議
    鑑定委員會覆議鑑定函。
　(三)行政院衛生署臺北醫院診斷證明書，相驗屍體證明書，驗斷書。
  (四)警員查祖望之證詞。
  (五)上訴人丙○○之自白（於前述時間駕駛輕機車，以三十至四十公里之時速，行經
    事故現場，直至兩車相距僅一、二步，始知被害人騎自行車橫越道路抵達面前，
    以致煞停不及，相撞肇事）。
三對於被告辯解及兩造上訴意旨之判斷：
　(一)上訴人丙○○否認疏於警戒車前狀況，辯稱：被害人於事故發生當時，忽自對向
　  車道左轉駛來，致其煞車不及云云。
  (二)惟查：現場為有分向限制線之四車道直路，每車道分別寬三公尺至三點六公尺不
    等，視距良好，有前述道路交通事故調查報告表、補充資料表及事故現場照片在
    卷可憑。被害人騎乘自行車，由上訴人丙○○左前方橫越馬路，至少必須穿過總
    計寬度達九點八公尺之三線車道，始能抵達碰撞地點。以上訴人丙○○自述每小
    時三十至四十公里之車速，客觀上儘可及時發覺並採取適當之煞停或避讓措施。
    其自承直至兩車相距僅一、二步，始知被害人騎自行車橫越道路到達面前，因而
    煞停不及，顯見對於被害人在前方橫越道路一事漫不經心。臺灣省臺北縣區車輛
    行車事故鑑定委員會及臺灣省車輛行車事故覆議鑑定委員會一再鑑定結果，咸認
    被害人騎腳踏車違規橫越道路，雖為肇事主因，但上訴人丙○○未注意車前狀況
    ，亦為肇事次因，自屬信而有徵。是上訴人丙○○前開所辯，即無可採。
  (三)原審適用刑事訴訟法第二百九十九條第一項前段，刑法第二百七十六條第一項、
    第六十二條前段、第四十一條第一項，罰金罰鍰提高標準條例第一條前段、第二
    條，論上訴人以過失致人於死罪名，判處有期徒刑六月並諭知易科罰金折算標準
    ，認事、用法均無不當，量刑亦屬妥適。被告上訴仍執前詞爭執業已盡其注意云
    云，檢察官依據告訴人即被害人之子甲○○、乙○○聲請提起上訴，指摘原審量
    刑過輕，均無可取。至於檢察官另以被告事後否認犯罪為由，主張應無自首減輕
    規定之適用，求予撤銷改判，惟按刑法第六十二條規定自首之條件，僅須犯人在
    犯罪未發覺之前，向該管公務員告知其犯罪，而不逃避接受裁判，不以言明「自
    首並願受裁判」為必要，亦不因自首後否認犯罪而動搖其效力（參照最高法院六
    十三年台上字第一一○一號判例、八十八年度台上字第八七七號判決），此部分
    上訴論旨亦有誤解。兩造之上訴均無理由，應予駁回。
四應適用之法條：
　刑事訴訟法第三百六十八條，三百六十四條，第三百十條之一第一項。
本案經檢察官柯麗鈴到庭執行職務
中　　　華　　　民　　　國　　九十三　　年　　　九　　　月　　二十四　　日
                              臺灣高等法院交通法庭
                                  審判長法  官　楊　炳　禎
                                        法  官　魏　新　國
                                        法  官　林　勤　綱
右正本證明與原本無異。
不得上訴。
                                        書記官  王　增  華
中　　　華　　　民　　　國　　九十三　　年　　　九　　　月　　二十四　　日
附錄：本案論罪科刑法條全文
刑法第二百七十六條第一項
因過失致人於死者，處二年以下有期徒刑、拘役或二千元以下罰金。
